臺灣高雄地方法院刑事判決　　　　　　　94年度訴字第1008號
公　訴　人　臺灣高雄地方法院檢察署檢察官
被　　　告　乙○○　男　26歲.
上列被告因違反毒品危害防制條例案件，經檢察官提起公訴（94
年度毒偵字第528號），本院準備程序進行中，因被告就被訴事
實為有罪之陳述，經告知簡式審判程序意旨，並聽取公訴人及被
告之意見後，本院合議庭裁定由受命法官獨任依簡式審判程序審
理，判決如下：
    主  文
乙○○施用第一級毒品，累犯，處有期徒刑捌月。扣案之海洛因
壹包（淨重零點貳貳公克，空包裝重零點貳捌公克）沒收銷燬之
。又施用第二級毒品，累犯，處有期徒刑陸月。應執行有期徒刑
壹年壹月，扣案之海洛因壹包（淨重零點貳貳公克，空包裝重零
點貳捌公克）沒收銷燬之。
    事  實
一、乙○○前於民國92年間，因竊盜案件，經本院以92年度簡字
    第3634號判處有期徒刑4月，如易科罰金以3百元折算1日確
    定，嗣於93年4月9日執行完畢。又於92年間，因施用毒品案
    件，經本院以92年度毒聲字第2445號裁定送勒戒處所施以觀
    察、勒戒後，因認無繼續施用毒品之傾向，於92年5月8日執
    行完畢出所，經臺灣高雄地方法院檢察署檢察官於92年5月7
    日以92年度毒偵字第2453號不起訴處分確定。詎仍不知悔改
    ，於觀察、勒戒執行完畢後5年內，復基於施用第一級毒品
    海洛因及第二級毒品甲基安非他命之犯意，於94年1月8日20
    時許，在友人吳東胤位於高雄縣大寮鄉○○村○○路155-9
    號住處，以將安非他命置於玻璃球上燒烤吸取煙霧之方式施
    用第二級毒品甲基安非他命1次。復於94年1月9日16時許，
    在其位於高雄縣大寮鄉○○村○○路155之8號住處，以將海
    洛因置於注射針筒摻入清水混合後注射身體之方式，施用第
    一級毒品1次。嗣於94年1月9日21時50分許，乙○○與友人
    吳東胤、鄭伯彰在高雄縣鳳山市○○○路88巷停車場所停放
    之車號1701-GS自小客車車旁爭吵而為警盤查，經乙○○等3
    人同意後搜索上開自小客車，因而扣得乙○○所有之海洛因
    1包，並經其同意採尿送驗後，呈甲基安非他命、可待因及
    嗎啡陽性反應，始悉上情。
二、案經高雄縣政府警察局鳳山分局報請臺灣高雄地方法院檢察
    署檢察官偵查起訴。
    理  由
一、按本件被告乙○○所犯係死刑、無期徒刑、最輕本刑為3年
    以上有期徒刑以外之罪，其於準備程序就前揭被訴事實為有
    罪之陳述，經受命法官告知簡式審判程序之旨，並聽取其與
    公訴人之意見後，本院認無不得或不宜改依簡式審判程序進
    行之處，爰依刑事訴訟法第273條之1第1項、第284條之1，
    裁定本件由受命法官獨任進行簡式審判程序，合先敘明。
二、訊據被告乙○○對於右揭時、地，以上述方式施用第一級毒
    品海洛因及第二級毒品甲基安非他命各1次之事實坦承不諱
    ，且查：
  (一)被告為警查獲後，於94年1月10日0時30分許所採集之尿液，
    經送驗結果，確呈甲基安非他命、可待因及嗎啡陽性反應，
    此有臺灣檢驗科技股份有限公司94年2月16日編號KＺ0000000
    00000號濫用藥物尿液檢驗報告、尿液採集編號對照表各1紙
    附卷可稽。扣案之疑似海洛因之白粉1包，經送請法務部調
    查局鑑定結果，認確含第一級毒品海洛因成份（淨重0.22公
    克，空包裝重0.28公克），有法務部調查局94年3 月14日調
    科壹字第220019172號鑑定通知書1紙在卷可憑。此外，復有
    搜索扣押筆錄、扣押物品目錄表各1份及照片3張附卷足佐。
    綜上足認，被告前揭自白與事實相符，應堪採為被告有罪之
    證據，
  (二)又被告前於92年間，因施用毒品案件，經本院以92年度毒聲
    字第2445號裁定送勒戒處所施以觀察、勒戒後，因認無繼續
    施用毒品之傾向，於92年5月8日執行完畢出所，經臺灣高雄
    地方法院檢察署檢察官於92年5月7日以92年度毒偵字第2453
    號不起訴處分確定，有臺灣高等法院被告全國前案紀錄表1
    紙在卷可按。是被告於觀察、勒戒執行完畢後，5年內再犯
    本件施用毒品罪之事實，堪予認定。事證明確，應依法論科
    。
三、按海洛因及甲基安非他命分別係毒品危害防制條例第2條第
    2項第1款及第2款所明定之第一級毒品及第二級毒品，不得
    施用、持有。是核被告乙○○施用第一級毒品海洛因及第二
    級毒品甲基安非他命之行為，係犯毒品危害防制條例第10條
    第1項之施用第一級毒品海洛因罪及同條第2項之施用第二級
    毒品甲基安非他命罪。其持有第一級毒品海洛因及第二級毒
    品甲基安非他命後復進而施用，其持有毒品之低度行為，分
    別為施用毒品之高度行為所吸收，均不另論罪。被告所犯施
    用第一級毒品罪及第二級毒品罪之犯行，犯意各別，罪名有
    異，構成要件不同，應予分論併罰。被告前於92年間，因竊
    盜案件，經本院以92年度簡字第3634號判決有期徒刑4月，
    如易科罰金以3百元折算1日，嗣於93年4月9日執行完畢，此
    有臺灣高等法院被告全國前案記錄表1份在卷可稽，其前受
    有期徒刑之執行完畢後，5年內再犯本件有期徒刑以上之罪
    ，為累犯，應依刑法第47條之規定加重其刑。爰審酌被告經
    觀察勒戒後，均未能戒絕其毒癮，足證前開保安處分措施已
    難收矯治其惡性，惟念其於犯罪後於審理中坦承犯行及所犯
    為自戕行為等一切情狀，分別量處如主文所示之刑，並定其
    應執行刑，以資懲儆。扣案之第一級毒品海洛因1包（淨重
    0.22公克，空包裝重0.28公克）係屬第一級毒品，應依毒品
    危害防制條例第18條第1項前段規定宣告沒收銷燬。至於送
    驗耗費之海洛因，既已滅失不存在，自無宣告沒收銷燬之必
    要。另扣案之改造手槍1支、改造子彈23顆、安非他命5包，
    分屬案外人吳東胤、鄭伯彰所有，業據案外人吳東胤及鄭伯
    彰於警詢時供述在卷，上開扣案物品與本案被告犯罪無關連
    性，爰不予宣告沒收及沒收銷燬，附此敘明。
據上論斷，應依刑事訴訟法第273條之1第1項、第284條之1、第
299條第1項前段，毒品危害防制條例第10條第1項、第2項、第23
條第2項、第18條第1項前段，刑法第11條、第47條、第51條第5
款，判決如主文。
本案經檢察官甲○○到庭執行職務。
中　　華　　民　　國　　94　　年　　4 　　月　　29　　日
                  鳳山刑事第1庭      法　官  林芳華
以上正本證明與原本無異。
如不服本判決，應於判決送達後10日內，向本院提出上訴狀。
                                     書記官  賴佳慧
中　　華　　民　　國　　94　　年　　4 　　月　　29　　日
毒品危害防制條例第10條
施用第一級毒品者，處6月以上5年以下有期徒刑。
施用第二級毒品者，處3年以下有期徒刑。
